臺灣臺北地方法院民事判決
110年度訴字第3376號
原      告  翁書賢即聖宜診所忠孝店


訴訟代理人  姜智揚律師
被      告  美商科高國際有限公司台灣分公司

法定代理人  SVILEN IVANOV KARAIVANOV

訴訟代理人  余若凡律師
            陳以晨律師
上列當事人間請求排除侵害事件，本院於民國110年9月22日言詞
辯論終結，判決如下：
    主      文
原告之訴及假執行之聲請均駁回。
訴訟費用由原告負擔。
    事實及理由
一、原告主張：Youtube網站（網址：http://www.Youtube.com/
    ，下稱系爭網站）帳號名稱「揭密者」之人於民國110年1月
    26日上傳標題為「聖宜診所人前友善溫情喊話，人後派出酸
    名大軍常駐靠北醫美2.0荼毒受害消費者，離譜言論關心網
    民起床時間，馬保國也看不下去，手術失敗療程糾紛負面評
    論一大堆」之如附圖所示之影片（下稱系爭影片）至系爭網
    站，而系爭影片中如附表「內容」欄所示之言論（下稱系爭
    言論）均非事實，且均未經合理查證，已侵害伊之名譽權、
    人格權。詎被告身為系爭網站之服務提供者，對系爭網站有
    管理及控制權限，應負有適當之審核及採取防止措施義務，
    然被告就系爭影片未為任何審核義務，且經伊多次檢舉並告
    知事由請求被告刪除系爭影片，被告仍未為任何防止措施，
    致系爭影片仍繼續存在，爰依民法第18條第1項規定，請求
    被告刪除系爭影片等語。並聲明：㈠被告應將系爭網站上如
    附圖所示之系爭影片刪除。㈡願供擔保請准宣告假執行。
二、被告則以：伊非系爭網站之服務提供者，伊與總公司「Goog
    le International LLC」公司亦不負責經營或維護系爭網站
    之業務，伊並無侵權行為，亦無刪除系爭影片之義務等語置
    辯。並聲明：㈠原告之訴及假執行之聲請均駁回。㈡如受不利
    益判決，願供擔保請准宣告免為假執行。
三、本院之判斷：
　㈠按人格權受侵害時，得請求法院除去其侵害；有受侵害之虞
    時，得請求防止之，民法第18條第1項定有明文。次按當事
    人主張有利於己之事實者，就其事實有舉證之責任，民事訴
    訟法第277條前段亦有明文，是原告主張人格權受侵害而請
    求除去侵害者，自應由原告就被告侵害原告人格權之事實舉
    證證明之。
　㈡經查，原告主張系爭網站上有系爭影片，系爭影片中有系爭
    言論等節，業據原告提出系爭影片畫面截圖及影片光碟等件
    為證（見本院卷第69至73頁），且為被告所不爭執（見本院
    卷第87頁），固堪憑採。惟查，觀諸系爭網站之服務條款，
    其上記有「您的服務提供商：提供『服務』的實體為Google L
    LC；此為依據德拉瓦州法律成立並營運之公司，所在地址：
    1600 Amphitheatre Parkway,Mountain View,CA 94043」等
    語（見本院卷第52頁），此有系爭網站服務條款畫面在卷可
    憑（見本院卷第51至62頁），足見系爭網站之服務經營者，
    應為「Google LLC」公司，而非被告或被告總公司「Google
     International LLC」公司。又原告復未就被告有何對系爭
    網站之管理、控制權限之事實舉證以實其說，是原告主張被
    告未審核系爭影片，亦未就系爭影片為防止措施而構成侵害
    原告之名譽權之侵權行為等語，應非可採。
　㈢又原告雖主張：使用系爭網站之帳號實際上會與Google帳號
    連動，被告為系爭網站之經營者為眾所周知之事等語。惟查
    ，系爭網站帳號之連動關係應與系爭網站之服務提供者為何
    人無必然關係，原告亦未就被告所提供之服務與系爭網站間
    之連動關係與其他關聯性為舉證，又現代企業組織型態複雜
    ，系爭網站之服務經營者究為何人，實非為一般周知之事，
    是原告此節抗辯，均不足採。從而，原告依民法第18條第1
    項規定請求被告將系爭網站上系爭影片刪除，應屬無據。
四、綜上所述，原告依民法第18條第1項規定請求被告將系爭網
    站上系爭影片刪除，為無理由，應予駁回。又原告之訴既經
    駁回，其所為假執行之聲請即失所依據，併予駁回之。
五、本件事證已臻明確，兩造其餘主張與攻擊防禦方法及所提證
    據，經審酌後認與本件判決之結果不生影響，爰不另一一論
    述，併此敘明。
六、訴訟費用負擔之依據：民事訴訟法第78條。　　　
中　　華　　民　　國　　110 　年　   10　　月　　13 　日
                  民事第八庭  審判長法  官  鄭佾瑩
                                    法  官  鄧晴馨　　
　　　　　　　　　　　　　　　　　　法　官  邱于真
以上正本係照原本作成。
如對本判決上訴，須於判決送達後20日內向本院提出上訴狀。如
委任律師提起上訴者，應一併繳納上訴審裁判費。
中　　華　　民　　國　　110 　年　　10　　月　　13　　日
                                    書記官  邱美嫆 

附表：　　　　　　　　　　　　　　　　
編號 時間 內容 備註 001 0分7秒至0分9秒 聖宜，你派酸民騷擾受害者。 - 002 0分19秒至0分33秒 但是，就出現了這麼一個人，酸民大家實在是見多了，那大家都在討論事件本身，就這麼一個特別關心大家起床時間的人，連瞎子都感受到你滿滿的惡意，你是誰派來的？聖宜。 0分19秒之畫面顯示帳號「Orca Huang」之留言 003 0分51秒至1分01秒 那這仁兄擺明就是特別來找架吵的，正所謂，年輕人不講武德，聖宜的大佬們，這就是你的誠意，先假借出來關心，然後再找一個人出來攻擊。 0分51秒之畫面顯示帳號「Orca Huang」之留言